臺灣高等法院臺南分院民事判決
109年度上字第248號
上  訴  人  莊春梅  
訴訟代理人  
(法扶律師)  楊珮如律師
被 上訴 人  林黃金葉
            林正源  
上  一  人
訴訟代理人  陳韋志  
            謝孟學  
上列當事人間請求侵權行為損害賠償事件，上訴人對於中華民國
109年6月23日臺灣臺南地方法院109年度重訴字第95號第一審判
決提起上訴，本院於110年2月24日言詞辯論終結，判決如下：
    主  文
原判決關於駁回上訴人後開第二項之訴，暨該訴訟費用負擔部分
均廢棄。
上開廢棄部分，被上訴人應再連帶給付上訴人新臺幣三十二萬二
千八百元，及均自民國108年11月24日起至清償日止，按年息百
分之五計算之利息。
其餘上訴駁回。
廢棄部分第一、二審訴訟費用，由被上訴人連帶負擔，上訴駁回
部分第二審訴訟費用由上訴人負擔。
    事實及理由
一、被上訴人林黃金葉經合法通知未於言詞辯論期日到場，核無
    民事訴訟法第386條所列各款情形，爰依上訴人之聲請，由
    其一造辯論而為判決。
二、本件上訴人主張：被上訴人林黃金葉於民國107年11月22日
    下午1時40分許，無照騎乘車牌號碼000-000號普通重型機車
    ，沿臺南市○○區○○路由東向西方向行駛，途經臺南市○○區○○
    路000號時，因於快慢車道間變換車道時，未顯示方向燈，
    讓直行車先行，並注意安全距離，且於雙向車道禁止車輛跨
    越行駛之過失，適因被上訴人林正源駕駛車牌號碼00-0000
    號自小客貨車，因超速且未隨時採取必要之安全措施，且違
    反車輛不得跨越行駛之過失，致林正源為閃避林黃金葉之機
    車，失控駛入來車道，擦撞對向上訴人騎乘之車牌號碼000-
    0000號普通重型機車，因上訴人人車倒地，受有左側遠端股
    骨開放性骨折、左側遠端脛腓骨開放性骨折、右側胸部挫傷
    併肋骨骨折、左側肩部挫傷等傷害（下稱系爭傷害、系爭事
    故）。上訴人因而支出醫療費用、醫療用品及藥品費用新臺
    幣（下同）14萬2809元、看護費用144萬2000元、就醫交通
    費用25萬5000元、因不能工作受有損失100萬9333元、精神
    慰撫金350萬元，被上訴人為共同侵權行為人，爰請求被上
    訴人連帶賠償634萬9142元及自起訴狀繕本送達最後一位被
    上訴人翌日起算至清償日止，按年息百分之5計算之利息等
    語。
三、被上訴人則以：上訴人平常與女兒居住在臺南市○○區，事故
    發生在新營，請領強制汽車險之申請書填載之居住地亦在新
    營，受傷買藥品均在新營，可知上訴人係居住新營，無往返
    高雄市楠梓區與柳營奇美醫院就醫之可能。如上訴人回高雄
    市楠梓區居住，高雄市之大醫院較柳營奇美醫院為佳，何須
    捨近求遠。就看護費用部分依醫囑僅須住院及出院後之3個
    月須看護，其餘時間即無必要；在職證明係上訴人女兒開立
    ，其真實性有疑問，依上訴人106年度、107年度財產所得清
    單及勞保資料，均無任職資料，且上訴人於事故發生時已72
    歲，已逾勞動年齡，其請求工作損失，於法無據；精神慰撫
    金顯然過高等語，資為抗辯。
四、原審判決命被上訴人連帶給付上訴人77萬0274元及利息，並
    駁回上訴人其餘之訴，並就上訴人勝訴部分為准免假執行之
    諭知。被上訴人就命其給付部分未上訴已告確定。上訴人就
    其敗訴部分提起上訴。上訴聲明：㈠原判決不利於上訴人部
    分廢棄。㈡上廢棄部分，被上訴人應再連帶給付上訴人546萬
    5813元，及自108年11月24日起至清償日止，按年息百分之
    五計算之利息。㈢願供擔保，請准宣告假執行。
    被上訴人林正源答辯聲明：上訴駁回。 
　　被上訴人林黃金葉未提出書狀作何聲明陳述。
五、兩造不爭執之事實：
  ㈠林黃金葉於107年11月22日下午1時40分許，無照騎乘車牌 號
    碼000-000號普通重型機車，沿臺南市○○區○○路由東向西方
    向行駛，途經臺南市○○區○○路000號時，疏未注意，貿然變
    換車道，適林正源駕駛車牌號碼00-0000號自小客貨車行駛
    在林黃金葉之左後方，亦疏未注意，超速行駛，未注意車前
    狀況，為閃避林黃金葉之機車，失控駛入來車道，擦撞對向
    由上訴人無照騎乘之車牌號碼000-0000號普通重型機車，致
    上訴人受有系爭傷害。林黃金葉、林正源上開行為，經臺灣
    臺南地方法院以108年度交簡字第2592號刑事簡易判決，分
    別判處拘役55日、有期徒刑2月確定。
  ㈡上訴人因系爭事故至109年1月17日已支出必要醫療費用1萬1
　　994元、醫療用品及藥品費用13萬0815元。
  ㈢上訴人因系爭傷害，自受傷時住院及出院後3個月有請人看護
    之必要，看護費用以每日2000元計算。
　㈣上訴人戶籍設在高雄市○○區○○路000號3樓，系爭事故 發生時
    居住在臺南市○○區○○路00○0號。上訴人因系爭傷勢有至柳營
    奇美醫院復健及門診治療。從臺南市○○區○○路00○0號至柳營
    奇美醫院搭計程車來回一趟費用以290元計算。從高雄市○○
    區○○路000號3樓至柳營奇美醫院搭計程車來回一趟費用以2,
    500元計算。上訴人因系爭傷勢至柳營奇美醫院治療（包括
    骨科門診、復健科門診、復健治療）的天數為88天。
  ㈤○○○○○○○專賣店之負責人歐憶萍係上訴人之女兒。
  ㈥上訴人國小畢業，名下無財產。林黃金葉國小畢業，目前擔
    任臨時洗碗工，每月收入約8,000元至1萬元，名下無財產。
    林正源大專畢業，現係自由業，名下有汽車1輛，無不動產
    。
  ㈦上訴人因系爭傷害已領取強制險理賠7萬8055元。
  ㈧依臺南市車輛行車事故鑑定委員會、本市車輛行車事故鑑定
    覆議委員會之鑑定意見，上訴人就系爭事故無肇事因素。
六、兩造爭執事項：
　㈠上訴人於受傷住院出院3個月以後是否仍有請人看護之必要？
    如有，期間為何？該期間上訴人得請求之看護費用若干？
　㈡上訴人所得請求往返柳營奇美醫院復健及門診之交通費用為
　　若干？
　㈢上訴人請求被上訴人給付2年又37天之不能工作損失共100萬9
    333元，有無理由？
　㈣上訴人請求之精神慰撫金應以若干為適當？
七、得心證之理由：
  ㈠按因故意或過失不法侵害他人之權利者，負損害賠償責任。
    數人共同不法侵害他人之權利者，連帶負損害賠償責任。不
    法侵害他人之身體或健康者，對於被害人因此喪失或減少勞
    動能力或增加生活上之需要時，應負損害賠償責任。不法侵
    害他人之身體、健康、名譽、自由、信用、隱私、貞操，或
    不法侵害其他人格法益而情節重大者，被害人雖非財產上之
    損害，亦得請求賠償相當之金額，民法第184條第1項前段、
    第185條第1項、第193條第1項、第195條第1項分別定有明文
    。查上訴人主張，被上訴人林黃金葉於107年11月22日下午1
    時40分許，無照騎乘車牌號碼000-000號普通重型機車，沿
    臺南市○○區○○路由東向西方向行駛，途經臺南市○○區○○路00
    0號時，本應注意汽車在設有慢車道之雙向二車道，於快慢
    車道間變換車道時，應顯示方向燈，讓直行車先行，並注意
    安全距離；且分向限制線，用以劃分路面成雙向車道，禁止
    車輛跨越行駛，以避免發生危險，而依當時天候晴、日間自
    然光線、市區道路柏油路面乾燥、無缺陷、無障礙物、視距
    良好等情，並無不能注意之情事，竟疏未注意，貿然變換車
    道，適被上訴人林正源駕駛車牌號碼00-0000號自小客貨車
    行駛在林黃金葉之左後方，其本應注意行車速度，依速限標
    誌或標線之規定；且應注意車前狀況，並隨時採取必要之安
    全措施；且分向限制線，用以劃分路面成雙向車道，禁止車
    輛跨越行駛，以避免發生危險，依當時並無不能注意之情事
    ，亦疏未注意，超速行駛，未注意車前狀況，為閃避林黃金
    葉之機車，失控駛入來車道，擦撞對向由上訴人無照騎乘之
    車牌號碼000-0000號普通重型機車，致上訴人受有系爭傷害
    之事實，為兩造於原審所不爭執，被上訴人二人均有過失。
    而被上訴人二人之過失行為與上訴人之傷害結果間均有相當
    因果關係，則上訴人主張被上訴人應就其等共同侵權行為負
    連帶賠償責任，自屬有據。
　　又原審判決命被上訴人應給付之醫療費用、醫療用品及藥品
    費用14萬2809元，看護費用18萬元，交通費用2萬5520元，
    精神慰撫金50萬元，因被上訴人就此部分未上訴已告確定。
    此部分即不再論述，茲就上訴人上訴部分，分別論述如下：
  ㈡上訴人於受傷住院出院3個月以後是否仍有請人看護之必要？
    如有，期間為何？該期間上訴人得請求之看護費用若干？
　  柳營奇美醫院就本爭執，於109年11月3日函覆本院稱：「住
    院期間須專人看護，出院後需再專人看護參個月」（本院卷
    第281頁），就此函文，被上訴人林正源亦不爭執，雙方已
    作成不爭執事項㈢。至於上訴人出院後三個月以後休養二年
    期間是否須專人看護，該醫院於109年9月14日函覆本院稱：
    「休養期間之日常生活須請人協助，至於協助程度要看病人
    本身之需求」（本院卷第99頁）。再依該醫院於109年7月20
    日出具之診斷證明書，載明「需休養復健治療兩年。日常生
    活長期需要人協助（因骨質疏鬆及骨折範圍長）」等語（同
    上卷第65頁）。是依該醫院之二次函文，均僅提及須請人「
    協助」，並未明示「專人看護」，而診斷證明書載明「骨質
    疏鬆及骨折範圍長」，依此記載觀之，上訴人於出院3個月
    以後之2年休養期間並不再須要專人看護，只是須協助而已
    ，堪以認定。而且其重要因素之一係骨質疏鬆，此係上訴人
    年紀之故，與本件車禍發生無關，本院綜合以上各點，認上
    訴人此部分主張為不可採，被上訴人抗辯不須要專人看護為
    可採。原審僅就受傷開始住院以後三個月部分，准上訴人之
    看護費請求，依不爭執事項㈢所示，應加算37日住院部分之
    看護費用，此部分為7萬4000元。其餘部分之上訴人請求，
    則屬無據。
　㈢上訴人所得請求往返柳營奇美醫院復健及門診之交通費用為
　　若干？
　  ⒈上訴人主張其設籍高雄市○○區○○路000號3樓，受傷住院出
      院以後，均從上開住所至柳營奇美醫院接受復健及門診治
      療，來回一趟之計程車費用為2,500元，合計共88趟次等
      語。然為被上訴人林正源所否認，並以前揭情詞置辯。經
      查：
　　⒉上訴人於108年1月4日新營分局調查筆錄、108年4月2日臺
      南地方檢察署（下稱臺南地檢署）訊問筆錄，均載明「現
      居臺南市○○區○○路000號11樓之6」，有警卷、偵查卷（10
      8年度營偵字第476號）可稽。上訴人於108年11月6日之刑
      事附帶民事訴訟起訴狀，亦記載「居臺南市○○區○○路000
      號11樓之6」，上訴人申請強制險理賠填載之申請書亦記
      載住址「臺南市○○區○○路000號11樓之6」，有強制汽車責
      任保險請求給付申請書可稽。而上訴人為治療系爭傷害購
      買之醫療用品及藥品，均係向○○區之藥局或商店購買，有
      統一發票及收據附卷可參（原審附民卷第43-50頁）。倘
      上訴人確如其所述，於系爭事故發生後即返回在高雄市○○
      區○○路000號3樓居住，為何於出院後之108年1月、4月間
      仍表明居住在○○區？為何其於108年1月至2月間多次為治
      療系爭傷害購買之醫療用品及藥品，均向新營地區之藥局
      或商店購買？是上訴人主張其於系爭事故後返回住在高雄
      市○○區○○路000號3樓云云，不足採信，應以被上訴人主張
      系爭事故後上訴人住在○○區復健一節，較可採信。
　　⒊如上所述，上訴人於系爭事故後既住在○○區，則其請求就
      醫或復健門診之往來交通費用，僅能請求從○○區至柳營奇
      美醫院之費用。退步言之，縱認上訴人於系爭事故出院後
      回到高雄市○○區○○路000號3樓居住為可採信，以高雄市有
      多所醫學中心（高雄長庚醫院、高雄榮民總醫院、高雄醫
      學大學中和紀念醫院）可治療上訴人之傷勢，即便因受傷
      住院係在柳營奇美醫院，上訴人亦可聲請該醫院交付相關
      病歷及檢驗資料乃至治療摘要，供高雄地區之醫療院所參
      考，為何捨近求遠，從高雄楠梓區至柳營奇美醫院接受復
      健及門診治療，其此項作為與事理不合。若果因此產生之
      額外計程車費用，亦難認係治療系爭傷害之必要費用。
　　⒋上訴人固提出計程車收據（原審附民卷第51-68頁），證明
      其於上開時間因系爭傷勢到柳營奇美醫院治療，此為被上
      訴人所否認。上訴人雖聲請證人王議賢到庭作證，該證人
      亦證稱確有於其開立之收據所示時間，載上訴人從高雄楠
      梓到柳營奇美醫院看診，其都是在奇美醫院等上訴人，一
      趟約一個半小時，趕時間就跑高速公路，不趕時間就走省
      道等語（本院卷第132-134頁）。惟查：
　　　⑴依上訴人提出之奇美醫院收據比對計程車之ETC通行明細
        結果，以108年1月8日之收據為例（被上證1，本院卷第
        345、347頁)，該收據開立時間為12時35分21秒、12時3
        6分11秒，然該計程車於同日12時25分14秒，方經過國
        道一號高速公路北上359公里之ETC門架（本院卷第166
        頁），從該國道到柳營奇美醫院尚須有一段時間，則該
        計程車如何能載上訴人於當日到該醫院就診，王議賢顯
        不可能以10分鐘左右出現於柳營奇美醫院，讓上訴人治
        療；何況王議賢於該日10時43分57秒始經過國道一號高
        速公路南下359公里之ETC門架，此方向係與柳營奇美醫
        院反方向，此時上訴人應已在候診中，可知上訴人於柳
        營奇美醫院就診時，並非搭乘王議賢之計程車前往。
　　　⑵以108年1月15日之收據為例（被上證2，本院卷第349、3
        51頁)，該收據開立時間為10時04分58秒、12時49分13
        秒、12時49分28秒，然該計程車於同日10時54分25秒方
        經過國道一號高速公路南下359公里之ETC門架（本院卷
        第168頁），至13時16分43秒方經過國道一號高速公路
        北上359公里之ETC門架，顯然上訴人於當日在柳營奇美
        醫院就診期間，可認其並不在該院區，可徵上訴人於柳
        營奇美醫院就診時，並非搭乘證人王議賢之計程車前往
        ，即與證人王議賢之證言未符。
　　　⑶以108年2月12日之收據為例（被上證3，本院卷第355頁)
        ，該收據開立時間為10時30分17秒，然該計程車於同日
        11時49分58秒方經過國道一號高速公路北上359公里之E
        TC門架（本院卷第177頁），二者相距1小時19分，證人
        王議賢當無可能自柳營奇美醫院搭載上訴人回至高雄，
        再駛至國道一號高速公路北上359公里處，證人王議賢
        之證言未符。就以上有關醫院收據下方之四列數字，其
        中第二部分，被上訴人林正源主張係收據列印時間，上
        訴人則抗辯，該數字並非收據開立時間云云，經本院向
        該醫院查詢，該數字確係如被上訴人主張係收據列印時
        間，其餘後二個數字則分別係代表批價代號及哪一台印
        表機列印，此有本院公務電話查詢表附卷可按。
　　　⑷倘如上訴人所言傷勢嚴重遲遲無法復原，且須自高雄搭
        乘計程車前往柳營奇美醫院回診，上訴人應會叮囑計程
        車司機採取最短時間往返醫院，以避免舟車勞頓之苦，
        始符一般人之經驗法則，然王議賢竟陳稱行駛省道未必
        比行駛國道慢，惟依一般人實際駕駛經驗，省道須行經
        市區，必有許多交通號誌管制，行駛省道期間必定走走
        停停，否則必定比行駛國道所花費時間更多，對於上訴
        人更會造成不適之感。
　　　⑸綜上，證人之上開證述，為不可採信。
　　⒌上訴人主張其係從高雄楠梓到柳營奇美醫院接受復健及門
      診治療一節為不可採。應以被上訴人抗辯從新營居處到柳
      營奇美醫院治療一節，較為合理可信。則此部分之計程車
      費用，依兩造不爭執之事實㈣所示，以來回一趟290元計算
      ，以88趟次計算，應為2萬5520元。上訴人請求再給付22
      萬元，尚非有據。
  ㈣上訴人請求被上訴人給付2年又37天之不能工作損失共100萬9
    333元，有無理由？
    ⒈上訴人主張其因系爭傷勢不能工作之期間為2年又37天，其
      原擔任○○○○○○○專賣店店長，每月工資4萬元，受有不能工
      作之損失100萬9333元等語，被上訴人林正源辯稱：○○○○○
      ○○專賣店之負責人為上訴人之女歐憶萍，在職證明之真實
      性可疑，上訴人受傷已72歲，已逾勞動年齡等語。經查：
　  ⒉上訴人於起訴時主張其擔任○○○○○○○專賣店店長，每月工資
      4萬元，於原審審理時改稱：係○○○○○○○專賣店之實際經營
      人（原審卷第98頁），並提出房屋租賃契約書，主張其每
      月繳納店租1萬8500元。上訴人既更正其事實上陳述主張
      其係○○○○○○○專賣店實際負責人，可見其原先主張受僱○○○
      ○○○○專賣店店長每月工資4萬元一節，並不實在。
　　⒊原審法院依職權調閱之上訴人稅務電子閘門財產所得明細
      表觀之，上訴人並無工資收入，上訴人又未提出其他證據
      證明該上開收入之真正，自無從據以認定其於受傷前每月
      有4萬元收入一節，係可採信。
　　⒋上訴人既因本件傷害而須住院37日，於出院後須專人照顧3
      個月，於此期間確實無法工作，審酌上訴人35年10月出生
      （診斷證明書記載，原審卷第107頁），於受傷時已滿72
      歲，早已達勞工之退休年紀，但依實務上向來見解，老人
      、家庭主婦、退休者如於被害前尚有勞動能力，則因侵權
      行為而喪失或減少勞動能力者，仍應斟酌其家庭環境勞動
      意願或減少勞動能力之程度認定其損害。本院審酌上訴人
      主張其每月可得4萬元為不可採，應以107年之勞工最低工
      資作為基準再加以增減，107年之法定工資係2萬2000元，
      108年度則為2萬3100元，取其中數2萬2500元，再考量上
      訴人之年紀，認其受傷前之勞動能力以每月1萬8000元計
      算為適當。因上訴人受傷住院37日，出院後須再受全職照
      顧3個月，此部分合計4個月又7日，共受有7萬6200元（18
      000元×4+18000元×7/30）。至於其他休養復健期間2年，
      上訴人並非完全喪失勞動能力，本院參酌民事訴訟法第22
      2條第2項前段之立法意旨，認應再依上開基準認定其前一
      年喪失勞動能力為5成，第二年則為減少勞動能力3成。準
      此，此部分上訴人分別受有10萬8000元（18000元×0.5×12
      ）、6萬4800元（18000元×0.3×12）之損害。以上三者合
      計為24萬9000元（7萬6200元+10萬8000元+6萬4800元），
      此部分上訴人之請求應予准許，逾此之請求，則屬於法無
      據。
   ㈤上訴人請求之精神慰撫金應以若干為適當？
     上訴人因被上訴人過失行為受有上開傷害，因而住院治療3
     7日，出院後當須專人照顧3個月，又須長期復健，已見前
     述，精神上自受有極大之痛苦，上訴人依民法第195條之規
     定，請求被上訴人賠償其非財產上之損害，即屬有據。原
     審審酌上訴人之教育程度，名下無財產，被上訴人林黃金
     葉教育程度，擔任臨時洗碗工，月入約8000元至1萬元，名
     下無財產；被上訴人林正源教育程度，自由業，名下有汽
     車1輛，無不動產等情況，及上訴人所受之傷害等一切情狀
     ，認上訴人請求之精神慰撫金以50萬元為適當，核其審酌
     ，尚無不當。上訴人請求就此部分再給付300萬元，尚非有
     據。
　 ㈥綜上，上訴人於本院再請求部分應准許者為32萬3000元（7 
     萬4000元+24萬9000）。上訴人已受領之汽車強制保險金已
     於原審判決加以抵扣，本院自不再加以扣抵，又因上訴人
     於本件車禍並無肇事因素，自不必再審酌過失相抵之情形
     。　 
八、從而，上訴人依民法第184條第1項、第185條、第192條第1
    項、第193條第1項之規定，請求被上訴人再連帶給付32萬30
    00元，及自起訴狀繕本送達最後被上訴人之翌日即108年11
    月24日起至清償日止，按年息百分之5計算之利息部分，為
    有理由，應予准許；逾此部分之請求，為無理由，不應准許
    。原審就上開應准許部分，為上訴人敗訴之判決，尚有未洽
    ，上訴論旨指摘原判決此部分不當，求予廢棄改判，為有理
    由，爰由本院廢棄改判如主文第二項所示。至於上訴人之請
    求不應准許部分，原審為上訴人敗訴之判決，並駁回其假執
    行之聲請，經核並無不合，上訴意旨指摘原判決此部分不當
    ，求予廢棄改判，為無理由，應駁回此部分之上訴。被上訴
    人敗訴部分未逾150萬元，不能上訴第三審，一經本院宣示
    本判決即告確定，此部分自無須為准、免假執行宣告。
九、本件事證已臻明確，兩造其餘之攻擊或防禦方法及所用之證
    據，經本院斟酌後，認為均不足以影響本判決之結果，爰不
    逐一論列，附此敘明。
十、據上論結，本件上訴為一部有理由、一部無理由，依民事訴
    訟法第463條、第385第1項前段、第450條、第449條第1項、
    第79條、第85條第2項，判決如主文。
中　　華　　民　　國　　110 　年　　3 　　月　　17　　日
                  民事第六庭    審判長法  官  吳上康

                                      法  官  王浦傑

                                      法  官  張季芬
上為正本係照原本作成。
上訴人如不服本判決，應於收受送達後20日內向本院提出上訴書
狀，其未表明上訴理由者，應於提出上訴後20日內向本院補提出
理由書狀（均須按他造當事人之人數附繕本）上訴時應提出委任
律師或具有律師資格之人之委任狀；委任有律師資格者，另應附
具律師資格證書及釋明委任人與受任人有民事訴訟法第466條之1
第1項但書或第2項（詳附註）所定關係之釋明文書影本。如委任
律師提起上訴者，應一併繳納上訴審裁判費。
被上訴人不得上訴。
中　　華　　民　　國　　110 　年　　3 　　月　　17　　日

                                      書記官  蔡双財
【附註】
民事訴訟法第466條之1：
⑴對於第二審判決上訴，上訴人應委任律師為訴訟代理人。但上
  訴人或其法定代理人具有律師資格者，不在此限。
⑵上訴人之配偶、三親等內之血親、二親等內之姻親，或上訴人
  為法人、中央或地方機關時，其所屬專任人員具有律師資格並
  經法院認為適當者，亦得為第三審訴訟代理人。
民事訴訟法第466條之2第1項：
上訴人無資力委任訴訟代理人者，得依訴訟救助之規定，聲請第
三審法院為之選任律師為其訴訟代理人。
臺灣高等法院臺南分院民事裁定
本件判決主文第2項：「上開廢棄部分，被上訴人應再連帶給付
上訴人新臺幣三十二萬二千八百元，及均自民國108年11月24日
起至清償日止，按年息百分之五計算之利息。」應更正為：「上
開廢棄部分，被上訴人應再連帶給付上訴人新臺幣三十二萬三千
元，及均自民國108年11月24日起至清償日止，按年息百分之五
計算之利息。」。
中　　華　　民　　國　　110 　年　　3 　　月　　18　　日
                  民事第六庭    審判長法  官  吳上康

                                      法  官  王浦傑

                                      法  官  張季芬
上為正本係照原本作成。
如對本裁定抗告，須於本裁定送達後10日內向本院提出抗告狀（
須附繕本），並應繳納抗告費新臺幣1千元，但對於判決已合法
上訴者不在此限。
中　　華　　民　　國　　110 　年　　3 　　月　　18　　日

                                      書記官  蔡双財